【裁判字號】    89,交簡上,12
【裁判日期】    891129
【裁判案由】    過失傷害
【裁判全文】
臺灣宜蘭地方法院刑事判決                      八十九年度交簡上字第一二號
    上  訴  人  臺灣宜蘭地方法院檢察署檢察官
    被      告  丁○○
右列上訴人因被告過失傷害案件，不服本院八十九年度羅交簡字第六二號，中華民國
八十九年六月二十六日第一審簡易判決（聲請案號：八十九年度偵字七五三號），提
起上訴，本院管轄之第二審合議庭判決如左：
    主  文
原判決撤銷。
丁○○因過失傷害人，處有期徒刑肆月，如易科罰金，以佰元折算壹日。
    事  實
一、丁○○於民國八十九年二月六日，酒後（未達酒醉不能安全駕駛之程度）無照駕
    駛車牌號碼ＩＷ─三四四三號自用小客車，沿宜蘭縣臺七丙線由三星往羅東方向
    行駛，於同日十八時三十分許，行經該路段二十一點五公里前無號誌交岔路口時
    ，本應注意汽車行經無號誌交岔路口應減速慢行；且汽車行駛時，應注意車前狀
    況，並隨時採取必要之安全措施，作隨時停車之準備。再依其本身之智識、能力
    及當時天候、視距及路況等情形，並無不能注意之情形，竟疏未注意，反以每小
    時超過六十公里之時速貿然通過該岔路口，致與甲○○所駕駛，搭載乙○○，沿
    柯林路往大埔方向行駛，亦未注意讓右方丁○○車輛先行而逕自穿越該岔路口之
    車牌號碼Ｋ九─三五三八號自用小客車發生碰撞，造成甲○○受有頭部外傷、腦
    震盪、前額瘀血、胸部挫傷及臀部挫傷等傷害，乙○○則受有頭部外傷、左耳裂
    傷、胸部挫傷及右肩挫傷等傷害。
二、案經甲○○、乙○○訴由宜蘭縣警察局羅東分局報告臺灣宜蘭地方法院檢察署檢
    察官偵查起訴。
    理  由
一、右揭事實，迭據被告丁○○於警訊及偵審中坦承不諱，核與告訴人甲○○、乙○○指訴情節大致相符，復有道路交通事故調查報告表、車禍現場照片六幀在卷可
    稽。又告訴人甲○○、乙○○確係因本件車禍受有前揭傷害，亦有羅東博愛醫院
    出具之驗傷診斷書二紙在卷可佐。按汽車駕駛人應注意車前狀況，並隨時採取必
    要之安全措施；車輛行經無標誌之交岔路口時，應減速慢行，作隨時停車之準備
    。道路交通安全規則第九十四條第三項、第九十三條第一項第四款定有明文。又
    依卷附前揭交通事故調查表之記載及車禍現場照片十幀可知，本件車禍發生時之
    情狀雖為夜晚，惟有照明設備且柏油路面乾燥無缺陷、無障礙物、視距良好等情
    狀，依被告之智識及能力並無不能注意之情事，其駕駛自用小客車行經無號誌岔
    路口，不啻未減速慢行反超速通過，復未注意車前狀況，其過失行為為本件車禍
    之肇事原因之一。再告訴人甲○○雖同時行經該無號誌岔路口，惟其係屬左方車
    應讓右方之被告車輛先行，其未依規定行車以致發生車禍，亦同有過失，然此並
    無法解免於被告過失行為之成立。另告訴人甲○○、乙○○均係因本件交通事故
    受有傷害如前述，是被告之過失行為與告訴人等二人之傷害結果間自具有相當因
    果關係，本件事證明確，被告犯行堪以認定。
二、核被告所為，係犯刑法第二百八十四條第一項前段之過失傷害罪。又其無照駕車
    ，已據其自承並記明在卷，是被告丁○○無照駕車因而致告訴人受有傷害，應依
    道路交通管理處罰條例第八十六條第一項之規定，加重其刑。而其以一行為同時
    侵害告訴人甲○○、乙○○二人之身體法益，為一行為觸犯數罪名之同種想像競
    合犯，應依刑法第五十五條前段以一罪論。
三、原審以被告過失傷害犯行明確，予以論罪科刑，固非無見，惟原判決以宜蘭縣警
    察局羅東分局廣興派出所出具之自首調查報告表一紙為佐，認定被告為自首而依
    刑法第六十二條前段予以減輕其刑一節，然查，被告於本院審理中到庭自承：其
    肇事後，甫自所駕駛之自用小客車內爬出時，即為到場處理之員警察見，且當時
    僅其一人在車內等語綦詳，再佐以證人即製發右揭自首調查報告表之警員丙○○
    到庭結證稱：本案係三星分局大隱派出所員警吳明利先前往處理並繪製完成現場
    圖後，再移由其接續處理。其到場時被告則向其自承肇事等語，即知被告於肇事
    後旋為有偵查犯罪職權之機關查知其肇事事實，雖其事後復自承肇事並接受追訴
    、裁判，惟已核與刑法第六十二條前段自首之規定有所未合，從而，公訴人上訴
    意旨指摘原判決適用刑法第六十二條前段減輕被告刑責，與法容有未合，為有理
    由，自應由本院撤銷改判。爰審酌被告之品行、對本件車禍發生之過失程度、對
    被害人身體健康所生之危害，及其犯罪後之態度等一切情狀，量處如主文所示之
    刑，並諭知易科罰金折算之標準，以示懲警。
據上論斷，應依刑事訴訟法第四百五十五條之一第一項、第三項、第三百六十九條第
一項前段、第三百六十四條、第二百九十九條第一項但書，刑法第二百八十四條第一
項前段、第五十五條前段、第四十一條，道路交通管理處罰條例第八十六條第一項，
罰金罰鍰提高標準條例第一項前段、第二條，判決如主文。
本案經檢察官林吉泉到庭執行職務
中      華      民      國      八十九      年    十一    月   二十九   日
                                臺灣宜蘭地方法院交通法庭
                                        審判長法  官  黃  永  勝
                                              法  官  李  毓  華
                                              法  官  陳  嘉  年
右正本證明與原本無異。
本件不得上訴。
                                              書記官  詹  玉  惠
中      華      民      國       八十九     年    十二    月      一    日
附錄本案論罪科刑法條全文
刑法第二百八十四條第一項前段
因過失傷害人者，處六月以下有期徒刑、拘役或五百元以下罰金。
道路交通管理處罰條例第八十六條第一項
汽車駕駛人，無駕駛執照駕車、酒醉駕車、吸食毒品或迷幻藥駕車、行駛人行道因而
致人受傷或死亡，依法應負刑事責任者，加重其刑至二分之一。


司法院資訊處製作；財團法人民間司法改革基金會備份。
